【裁判字號】    97,訴,73
【裁判日期】    970430
【裁判案由】    毒品危害防制條例
【裁判全文】
臺灣臺北地方法院刑事判決                97年度訴字第73號
公  訴  人  臺灣臺北地方法院檢察署檢察官
被      告  丙○○
                      號
選任辯護人  莊勝榮律師
            黃重鋼律師
            林上鈞律師
被      告  甲○○
選任辯護人  黃軍達律師
上列被告因毒品危害防制條例案件，經檢察官提起公訴（96年度
偵字第23911 號及追加起訴），本院判決如下：
    主  文
丙○○轉讓第一級毒品，累犯，處有期徒刑壹年陸月；又轉讓第
一級毒品，累犯，處有期徒刑壹年陸月，轉讓第一級毒品所得新
臺幣貳萬肆仟伍佰元沒收之，如全部或一部不能沒收時，以其財
產抵償之。應執行有期徒刑貳年拾月，轉讓第一級毒品所得新臺
幣貳萬肆仟伍佰元沒收之，如全部或一部不能沒收時，以其財產
抵償之。
甲○○幫助施用第一級毒品，處有期徒刑月，如易科罰金，以
新臺幣壹仟元折算壹日。
    事  實
一、丙○○前曾於民國95年間因重利案件，經本院於95年10月27
    日以95年度易字第1786號判決判處有期徒刑3 月確定，並於
    95年12月27日易科罰金執行完畢。
二、丙○○、甲○○均明知古柯鹼係毒品危害防制條例第2 條第
    1 項第1 款所定第一級毒品，不得非法轉讓、施用，丙○○
    仍染上施用古柯鹼毒品惡習。
  (一)丙○○透過友人介紹認識丁○○（施用第一級毒品古柯鹼部
    分另由臺灣士林地方法院審理中）後，即對丁○○頗有好感
    ，而有追求之意，並知悉丁○○染有毒癮，需施用第一毒品
    古柯鹼。嗣丙○○以每1 公克，價格為新臺幣（下同）3,
    500 元，向姓名、年籍不詳之綽號「唐唐」之成年人購買取
    得數公克古柯鹼後，除將部分供自己施用外，竟基於轉讓第
    一級毒品古柯鹼犯意，於96年9 月底至10月初某日，攜帶其
    中含袋數量約3 公克至5 公克（並無證據證明該毒品淨重已
    逾5 公克）之第一級毒品古柯鹼至丁○○位於臺北市大同區
    ○○○路3 段243 巷42號7 樓住處，丙○○、丁○○2 人即
    當場將丙○○所攜帶來前揭古柯鹼毒品施用殆盡，以此方式
    無償提供古柯鹼毒品予丁○○施用。
  (二)丙○○明知甲○○為丁○○之個人助理，丁○○並依賴甲○○代為購買第一級毒品以供施用。而甲○○亦明知丁○○有
    施用第一級毒品古柯鹼惡習，甲○○竟基於幫助丁○○施用
    第一級毒品之犯意，於96年10月8 日晚間，先撥打丙○○所
    有門號0000000000號行動電話與丙○○聯絡，告知丙○○欲
    購買古柯鹼毒品，丙○○知悉甲○○乃係代丁○○購買毒品
    後，竟基於轉讓第一級毒品之犯意，擬將自己以每1 公克，
    價格3,500 元，向姓名、年籍不詳綽號「唐唐」之成年人購
    買取得7 公克多之古柯鹼毒品原價轉讓予甲○○，2 人並約
    定此次買賣價金為24,500元（起訴書誤載為10,500元）及交
    付古柯鹼地點。嗣96年10月10日凌晨，丙○○即持7 公克多
    古柯鹼毒品，前往丁○○上揭住處，將該古柯鹼毒品交付予
    甲○○，甲○○並將丁○○所交付之購買毒品之現金24,500
    元交由丙○○收執，甲○○再將該古柯鹼毒品轉交丁○○施
    用殆盡，以此方式幫助丁○○非法施用第一級毒品。
三、嗣因警員接獲線報，對丙○○所使用之前揭行動電話進行監
    聽後，認涉及犯罪，乃於96年11月16日，持臺灣臺北地方法
    院搜索票，前往丙○○位於臺北市松山區○○○路106 巷3
    弄13號及臺北市○○區○○路106 巷3 弄1 號之2 之11樓居
    住處所執行搜索，而查知上情。
四、案經內政部警政署刑事警察局移送臺灣臺北地方法院檢察署
    檢察官偵查起訴。
    理  由
甲、程序部分：
壹、被告丙○○審判範圍部分：按於第一審辯論終結前，得就與
    本案相牽連之犯罪或本罪之誣告罪，追加起訴；追加起訴，
    得於審判期日以言詞為之；刑事訴訟法第265 條定有明文。
    所謂相牽連之案件，依刑事訴訟法第7 條之規定：「有左列
    情形之一者，為相牽連之案件：(一)一人犯數罪者。(二)數人共
    犯一罪或數罪者。(三)數人同時在同一處所各別犯罪者。(四)犯
    與本罪有關係之藏匿人犯、湮滅證據、偽證、贓物各罪者」
    。經查，本件就被告丙○○部分原起訴書所載之犯罪事實，
    係被告丙○○所為犯罪事實欄一(二)之行為，於本院審理時，
    公訴檢察官就被告所為犯罪事實欄一(一)之行為，並以言詞追
    加起訴。此追加起訴部分，為刑事訴訟法第7 條第1 款所定
    之一人犯數罪之相牽連案件，按上規定，核屬有據，應予准
    許。
貳、被告以外之人於偵查中向檢察官所為之陳述，除顯有不可信
    之情況者外，得為證據，刑事訴訟法第159 條之1 第2 項定
    有明文，同案被告甲○○、證人丁○○於偵查中之供述或陳
    述，就被告丙○○而言，雖係審判外之陳述，惟渠等於偵查
    中之陳述，既經具結後始接受檢察官詢問，有證人結文2份
    在卷可參，亦非非法取得，並無顯有不可採信之情況，是本
    院認同案被告甲○○、證人丁○○前開偵查中之供述或陳述
    ，有證據能力。
、按被告以外之人於審判外之言詞或書面陳述，除法律有規定
    者外，不得作為證據。又被告以外之人於審判外之陳述，雖
    不符前4 條之規定，而經當事人於審判程序同意作為證據，
    法院審酌該言詞陳述或書面陳述作成時之情況，認為適當者
    ，亦得為證據。當事人、代理人或辯護人於法院調查證據時
    ，知有第159 條第1 項不得為證據之情形，而未於言詞辯論
    終結前聲明異議者，視為有前項同意，刑事訴訟法159 條第
    1 項、第159 條之5 分別定有明文。查本件檢察官所提出通
    訊監察譯文（見96年度偵字第23955 號卷第25頁至第26頁）
    ，仍屬監聽人員所製作之審判外之陳述（參見97年台上字第
    1191號判決要旨），而屬傳聞證據，惟檢察官、被告丙○○
    、甲○○、辯護人就上開審判外之陳述，於本院審理中，並
    不爭執證據能力（見本院97年1 月31日準備程序筆錄第5 頁
    、97年2 月21日準備程序筆錄續(一)狀），復未曾於言詞辯論
    終結前聲明異議，本院審酌該等監聽譯文內容作成時之情況
    ，並無違法取證及證明力過低之瑕疵，亦認以之作為證據為
    適當，依前揭規定說明，自得為證據。
乙、實體方面：
壹、被告丙○○部分
    訊據被告丙○○固不否認有於犯罪事實欄一(二)所示之時間地
    點交付證人丁○○第一級毒品古柯鹼7 公克多之事實，惟矢
    口否認有轉讓2 次第一級毒品古柯鹼犯行，辯稱：伊記得96
    年10月之後才與證人丁○○認識，應無在96年9 月底10月初
    時免費提供古柯鹼毒品給證人丁○○施用。另伊與證人丁○○是朋友關係，又因證人丁○○是演藝人員，不方便出面購
    買毒品，所以2 人一起出資後，由伊向藥頭購買古柯鹼毒品
    ，或由伊幫證人丁○○向藥頭購買毒品，但伊並沒有轉讓毒
    品給證人丁○○云云。經查：
  (一)關於犯罪事實欄一(一)部分即無償轉讓第一級毒品古柯鹼予證
    人丁○○：
    被告丙○○確實有於上開犯罪事實欄一(一)所示時間、地點將
    第一級毒品古柯鹼含袋重約3 公克至5 公克免費提供予證人
    丁○○施用等情，已經證人丁○○於偵查及本院審理中證述
    明確，證人丁○○於偵查中證稱：伊每次向被告丙○○購買
    毒品都有給錢，除非被告丙○○說要送伊等語（96年度偵字
    第23911 號偵查卷第97頁）：於本院審理中再證稱：與被告
    丙○○是朋友。伊記得是96年9 月底10月初左右，被告丙○○攜帶古柯鹼到伊住處，因為伊與被告丙○○都是一起吸食
    古柯鹼，當次約吸食3 到5 公克，是在伊住處施用。這次施
    用完畢後，被告丙○○並未向伊收取費用等語（見本院97年
    4 月3 日審判筆錄第10頁），而證人丁○○與被告為朋友，
    應無故意虛偽陳述而陷被告丙○○入罪之必要。參以證人丁○○一再證稱被告丙○○曾有追求己身之意，此為被告丙○○所不否認，則被告丙○○對證人丁○○頗有好感並知悉證
    人丁○○有施用古柯鹼毒品習慣後，攜帶該古柯鹼毒品至證
    人丁○○住處，並ㄧ同施用，尚屬合理，再佐以證人丁○○
    另證述確實有於犯罪事實欄一(二)所示時間、地點向被告丙○○買受第一級毒品並交付價金之情，亦屬事實，如後所述，
    依此，足認證人丁○○前揭證述情節，應堪採信，是被告丙○○確實有於96年9 月底至10月初某日，無償提供含袋數量
    約3 公克至5 公克之第一級毒品古柯鹼予證人丁○○施用之
    情甚明。
  (二)關於犯罪事實欄一(二)部分即有償轉讓第一級毒品古柯鹼予證
    人丁○○：
  (1)此部分犯罪事實，業經證人丁○○於偵查及本院審理中（見
    96年度偵字第23911 號偵查卷第96頁、第97頁、見本院97年
    4 月3 日審判筆錄第2 頁至第10頁）、同案被告甲○○於偵
    查中（見96年度偵字第23911 號偵查卷第97頁、第98頁）證
    述明確，復有卷附被告丙○○與同案被告甲○○之電話監聽
    譯文內容在卷可稽（見96年度偵字第23955 號偵查卷第25頁
    背面、第26頁）。
  (2)雖被告辯稱伊與證人丁○○是朋友關係，又因證人丁○○是
    演藝人員，不方便出面購買毒品，所以2人一起出資後，由
    伊向藥頭購買古柯鹼毒品，或由伊幫證人丁○○向藥頭購買
    毒品云云。惟查：
  被告丙○○確實有於犯罪事實欄一(二)所示時間、地點將第一
    級毒品出售予證人丁○○等情，已經證人丁○○、同案被告
    甲○○於偵查及本院審理中證述或供述明確，證人丁○○於
    偵查中證稱：伊向被告丙○○購買古柯鹼毒品，被告丙○○
    也常來伊家。伊都是叫甲○○或崔沖華與被告丙○○見面，
    如果有人打電話要賣毒品的話，就是他們在負責，96年10月
    9 日（應為8 日之誤）這次是向被告丙○○拿古柯鹼毒品，
    被告丙○○算伊1 公克古柯鹼毒品3,500 元等語（96年度偵
    字第23911 號偵查卷第96頁、第97頁）：於本院審理中再證
    稱：與被告丙○○是朋友。96年10月10日曾透過甲○○向被
    告丙○○拿古柯鹼毒品7 公克，1 公克3,500 元。實際是7
    公克半，被告丙○○算伊7 公克的錢。96年10月10日這次是
    請助理甲○○向被告丙○○聯絡，當天伊是在家裡睡覺，從
    頭到尾都是透過甲○○幫伊與被告丙○○接觸，且現金24,
    500 元都是由甲○○交給被告丙○○。96年10月10日這次是
    自己個人購買，並不是與被告丙○○合買等語（見本院97年
    4 月3 日審判筆錄第2 頁至第10頁）；同案被告甲○○於偵
    查中供稱：96年10月9 日（應為8 日之誤）這次電話是伊打
    電話給被告丙○○的。因為證人丁○○叫伊幫忙問被告丙○○有無古柯鹼毒品，那次是要買10個（公克）沒錯，伊記得
    被告丙○○拿來時有比較少一點，伊有跟證人丁○○說有少
    一點，本次有讓丙○○上來住處，且只有7 個毒品等語（見
    96 年 度偵字第23911 號偵查卷第97頁、第98頁），而同案
    被告甲○○與被告丙○○並無仇恨、恩怨關係，此為被告丙○○所不否認，且被告丙○○亦自承與證人丁○○為朋友，
    證人丁○○、同案被告甲○○應無故意為虛偽陳述之必要。
  又觀諸卷附被告丙○○與同案被告甲○○於96年10月8日23
    時51分21秒、96年10月10日0時45分56秒之電話監聽譯文內
    容：「A （即發話者丙○○）剛剛電話故障。B （即受話者
    甲○○）：你到上次這裡要多久。A （即發話者丙○○）大
    概15至20分，因為我剛到他這裡剛現金不夠又回家拿。B （
    即受話者甲○○）我忘記多少。A （即發話者丙○○）35阿
    ，10個，你要10個嗎。B （即受話者甲○○）（問旁邊）10
    個嘛，對‧‧‧」、「A （即發話者丙○○）這裡7 個多1
    點，1 個多一點是我要的，給你6 。B （即受話者甲○○）
    好。A （即發話者丙○○）那還差你6300‧‧‧那我給6 個
    。B （即受話者甲○○）都可以啦。」、「A （即發話者丙○○）我到了。B （即受話者甲○○）你有個人。A （即發
    話者丙○○）他給我7 個半算7 個。B （即受話者甲○○）
    喔好」等語（見96年度偵字第第23955 號偵查卷第25頁第26
    頁），亦與證人丁○○、同案被告甲○○上開證述、供述情
    節相符合。再參酌上開通聯對話譯文，僅為同案被告甲○○
    直接向被告丙○○表明欲購入古柯鹼之數量，隨即相約交易
    地點，彼等並未在電話中討論是否要出資一起購買，1 人出
    多少錢，買多少毒品，以及何時一起去買或代購毒品之情形
    。基此，亦堪認被告丙○○確實有於96年10月8 日與代證人
    丁○○購買第一級毒品古柯鹼之同案被告甲○○以電話聯繫
    ，並於96年10月10日出售第一級毒品古柯鹼予證人丁○○，
    並收取價款24,500元之事實。
  至被告丙○○提出與證人丁○○之網路MSN 對會內容，雖有
    證人丁○○抱怨該毒品太少，並指稱叫「他」不要太誇張等
    話語，惟此僅足說明證人丁○○曾對被告丙○○抱怨被告丙○○之毒品上游藥頭而已，實難以此即認證人丁○○並非向
    被告丙○○購買毒品，況經本院細譯該對會內容，亦無2 人
    談及出資合買，分攤費用、毒品或代購毒品之問題，益見被
    告丙○○與證人丁○○間之毒品交易確係買賣，而非合買或
    代購毒品。
  另證人乙○○雖於本院審理中附和被告丙○○供詞而稱：曾
    經聽朋友小瑜或被告丙○○說，被告丙○○與證人丁○○一
    起玩藥時都是一起出錢向猴子購買等語（見本院97年3 月13
    日審判筆錄第3 頁、第4 頁），惟然此僅係證人楊證楷聽聞
    他人所言，至於是否真實，不無疑問。況被告丙○○確實有
    於96年10月8 日代證人丁○○購買第一級毒品古柯鹼之同案
    被告甲○○以電話聯繫，並於96年10月10日出售第一級毒品
    古柯鹼予證人丁○○，並收取價款24,500元等情，已經本院
    認定如前所述，本院自難逕信證人乙○○之詞，而為被告丙○○有利之認定。
  綜上，被告辯稱此部分是與證人丁○○合資購買毒品或代為
    購買毒品云云，顯係卸責之詞，不足採信。
  (3)按所謂販賣毒品，雖不以事後是否果有得利為要件，但仍須
    以營利之意思，而有販入或賣出之行為，方足構成，倘始終
    無營利之意思，縱以購入原價或低於原價有償讓與他人，僅
    屬轉讓範疇，自難謂為販賣行為（最高法院84年度臺上字第
    6169號判決可資參照）。查：
  被告丙○○雖確曾於96年10月10日出售第一級毒品古柯鹼予
    證人丁○○並取得價款之事實，如前所述，然依前揭說明，
    尚難遽以推論被告即有販賣第一級毒品古柯鹼營利之意思，
    實需再佐以其他事證綜合判斷之。而依證人丁○○於偵查及
    本院審理中均證稱：96年10月10日之前，被告丙○○曾經追
    求過伊。曾有2 、3 次被告丙○○帶毒品來伊家施用，大家
    一起分攤毒品等情（見96年度偵字第23955 號偵查卷第25頁
    、本院97年4 月3 日審判筆錄第9 頁），且經本院再檢視卷
    附被告丙○○與證人丁○○於96年10月間以網路MSN 對話內
    容，2 人尚且閒聊日常生活瑣事及如何施用毒品等情，及徵
    諸被告丙○○尚有於96年9 月底至10月初某日，無償提供數
    量約3 公克至5 公克之第一級毒品古柯鹼予證人丁○○施用
    之情事，如前所述，顯見被告丙○○與證人丁○○間情誼特
    殊、關係非淺，被告丙○○以其購入第一級毒品古柯鹼原價
    轉讓予證人丁○○施用而無賺取價差，尚非絕無可能之事。
  況本案警員於96年11月16日，持臺灣臺北地方法院搜索票，
    前往被告丙○○位於臺北市松山區○○○路106巷3弄13號及
    臺北市○○區○○路106巷3弄1號之2之11樓居住處所執行搜
    索時，亦無查扣任何第一級毒品古柯鹼、磅秤，甚或分裝袋
    ，苟若被告確有公訴人所指稱從事販賣第一級毒品古柯鹼之
    行為，當無可能為警查獲被告之際，均未查獲相關供以販賣
    之第一級毒品古柯鹼或相關物品之理。
  公訴人雖以證人馮彥文、盧志強2 人於偵查中均證稱：被告
    丙○○確實對外宣稱可拿到古柯鹼毒品，伊等曾撥打電話向
    被告丙○○表示要購買古柯鹼毒品，惟並未交易成功等語，
    而推認被告丙○○此次以24,500元價格出售7 公克多之古柯
    鹼毒品予證人丁○○即有販售毒品牟利乙節。然縱被告丙○○曾對外宣稱可取得古柯鹼毒品，並致證人馮彥文、盧志強
    分別撥打電話向被告丙○○詢問相關毒品古柯鹼事宜，亦不
    足證明犯罪事實欄一(二)中被告丙○○向藥頭買入之毒品必定
    低於每公克3,500 元之價格，而再以高於進價價格轉售證人
    丁○○牟利。況公訴人亦認此部分不構成犯罪而未提起公訴
    ，是該證人馮彥文、盧志強等人之證詞均不足以佐證被告丙○○有公訴人所指稱販賣毒品予證人丁○○之事。
  此外，復查無其他任何證據足資證明被告丙○○係基於營利
    之目的而販入第一級毒品古柯鹼或有低買高賣之情，則其前
    揭以原價轉讓第一級毒品古柯鹼予證人丁○○之行為僅能論
    以毒品危害防制條例第8 條第1 項之轉讓第一級毒品罪。再
    者，證人丁○○於偵查及本院審理中一再證稱：本次係以
    24, 500 元代價向被告丙○○購買古柯鹼毒品等語，依此，
    足認被告丙○○此次以原價轉讓古柯鹼毒品予證人丁○○，
    轉讓毒品所得為24,500元。
  (三)綜上，被告丙○○部分，事證明確，犯行洵堪認定，應依法
    論科。
貳、被告甲○○部分
    此部分犯罪事實，業經被告甲○○於偵查及本院審理中均坦
    承不諱，核與證人丁○○於偵查及本院審理中證述明確（見
    96年度偵字第23911 號偵查卷第97頁、第98頁），復有卷附
    被告甲○○與同案被告丙○○之電話監聽譯文內容在卷可稽
    。足徵被告前開自白與事實相符合，堪予採信。
、按古柯鹼係毒品危害防制條例第2 條第2 項第1 款所規範之
    第一級毒品。故核：
  (一)被告丙○○於如犯罪事實一(一)、(二)所為均係犯毒品危害防制
    條例第8 條第1 項之轉讓第一級毒品罪。被告丙○○於犯罪
    事實欄一(一)、(二)犯行中持有第一級毒品古柯鹼之低度行為，
    已為轉讓之高度行為所吸收，不另論罪。公訴人起訴雖認犯
    罪事實欄一(二)所示涉有毒品危害防制條例第4 條第1 項之販
    賣第一級毒品罪嫌，實有誤會，已如前所述，惟社會基本事
    實相同，自應變更起訴法條。被告所犯上開2 罪間，犯意各
    別，行為互殊，應分論併罰。又毒品危害防制條例第8 條第
    6 項規定：「轉讓毒品達一定數量者，加重其刑至2 分之1
    ，其標準由行政院定之」，依轉讓持有毒品加重其刑之數量
    標準第2 條規定：「轉讓、持有毒品達一定數量者，加重其
    刑至2 分之1 ，其標準如下：一、第一級毒品：淨重5 公克
    以上。‧‧‧前項所稱淨重，指除去包裝後之毒品重量」。
    本件被告丙○○於犯罪事實欄一(一)所示無償轉讓證人丁○○
    之第一級毒品古柯鹼含袋重約3 公克至5 公克，並無證據證
    明該毒品之確切數量及淨重已逾5 公克，自毋庸加重其刑，
    至犯罪事實欄一(二)所示犯行，被告丙○○原價轉讓第一級毒
    品古柯鹼數量，顯已逾淨重5 公克之標準，故應就被告丙○○此部分轉讓古柯鹼毒品部分，依毒品危害防制條例第8條
    第6 項加重其刑。又查被告有事實欄所載之犯罪科刑及執行
    情形，此有臺灣高等法院被告前案紀錄表存卷可按，其受有
    期徒刑之執行完畢後5 年以內再故意犯本件有期徒刑以上之
    罪，係屬累犯，就犯罪事實欄一(一)部分應依法加重其刑，另
    犯罪事實欄一(二)部分遞予加重其刑。
  (二)被告甲○○所為係犯刑法第30條、毒品危害防制條例第10條
    第1 項之幫助犯施用第一級毒品罪。被告甲○○於本次犯行
    中持有第一級毒品古柯鹼之低度行為，已為幫助施用之高度
    行為所吸收，不另論罪。被告甲○○幫助證人丁○○施用第
    一級毒品部分，並按正犯之刑減輕其刑。
  (三)爰審酌被告丙○○正值青年，不知努力向上，除染有施用毒
    品惡習外，竟轉讓第一級毒品予他人施用，戕害他人身心，
    危害社會秩序，所為實屬非是，及參以被告丙○○轉讓毒品
    之數量、次數，犯案後猶矢口否認犯行，堅不吐實；另被告
    甲○○係證人丁○○之助理，明知毒品煙癮危害之烈，猶代
    證人丁○○向他人購買毒品，幫助證人丁○○施用毒品，所
    為亦屬可議，惟念及被告甲○○犯罪後，尚知坦認犯行、態
    度良好等一切情狀，分別量處如主文所示之刑，並就被告丙○○部分定應執行之刑，且就被告甲○○部分諭知易科罰金
    之折算標準。
肆、被告丙○○於犯罪事實欄一(二)中關於轉讓第一級毒品古柯鹼
    所得24,500元，雖未扣案，仍應依毒品危害防制條例第19條
    第1 項之規定在該項主文欄項下予以宣告沒收，如全部或一
    部不能沒收時，以其財產抵償之。另未扣案用以聯絡之門號
    0000000000號行動電話，雖係被告丙○○所有，然究屬其平
    日通信聯絡所用之物，尚難認係專供販賣毒品所用，是本院
    不對之宣告沒收。
據上論結，應依刑事訴訟法第299 條第1 項前段、第300 條、毒
品危害防制條例第8 條第1 項、第6 項、第10條第1 項、第19條
第1 項、刑法第11條、第30條、第47條第1 項、第41條第1 項前
段、第51條第5 款，判決如主文。
本案經檢察官葉雅婷到庭執行職務。
中    華    民    國    97    年    4     月    30    日
                 臺灣臺北地方法院刑事第二庭
                     審判長法  官  劉煌基
                           法  官  葉力旗
                           法  官  賴淑美
上正本證明與原本無異。
如不服本判決，應於判決送達後10日內向本院提出上訴狀 (應附
繕本)， 上訴於臺灣高等法院。
                           書記官 許翠燕
中    華    民    國    97    年    4     月    30    日
附論罪科刑依據之法條：
毒品危害防制條例第8條第1項
轉讓第一級毒品者，處1 年以上7 年以下有期徒刑，得併科新臺
幣1 百萬元以下罰金。
毒品危害防制條例第10條
施用第一級毒品者，處 6 月以上 5 年以下有期徒刑。
施用第二級毒品者，處 3 年以下有期徒刑。


司法院資訊處製作；財團法人民間司法改革基金會備份。
